【裁判字號】    97,訴緝,1
【裁判日期】    970131
【裁判案由】    搶奪
【裁判全文】
臺灣彰化地方法院刑事判決               97年度訴緝字第1號
公  訴  人  臺灣彰化地方法院檢察署檢察官
被      告  甲○○
上列被告因搶奪等案件，經檢察官提起公訴（96年度偵字第4984
號），本院合議庭裁定由受命法官獨任進行簡式審判程序，茲判
決如下：
    主  文
甲○○共同竊盜，累犯，處有期徒刑伍月；又共同意圖為自己不
法之所有，而搶奪他人之動產，累犯，處有期徒刑拾壹月。應執
行有期徒刑壹年貳月。
    犯罪事實
一、甲○○（綽號「企鵝」）曾於民國94年間因連續施用第1 級
    毒品案件，經本院以94年度訴字第2013號刑事判決判處有期
    徒刑9 月確定，並於96年1 月1 日因縮刑期滿執行完畢。其
    與游建成（業經本院另行審結）為朋友關係，因缺錢花用，
    基於意圖為自己不法所有之犯意聯絡，(一)由游建成先向不知
    情之人游創安借用車牌號碼VNY —005 號輕型機車後，交由
    甲○○騎乘該機車後搭載游建成，2 人於96年5 月9 日晚上
    約7 時許，途經彰化縣永靖鄉永靖火車站前，適見丙○○所
    有車牌號碼NOM —051 號重型機車（價值新臺幣（下同）約
    2 萬元）停放在該處，推由甲○○在旁把風，而由游建成手
    持其自己所有機車鑰匙1 把，開啟前揭機車電門發動引擎行
    竊得手後，由游建成騎乘上揭竊得之機車，甲○○則騎乘前
    開游創安所有之機車離開現場，並一同騎乘機車至設於彰化
    縣員林鎮○○路「ＡＢＣ保齡球館」前，先將游創安所有之
    機車停放在該處，復由游建成改騎乘竊得之丙○○所有之上
    開機車後附載甲○○，沿路尋找行搶目標；(二)於96年5 月9
    日晚上8 時50分，游建成搭載甲○○騎乘前開竊得之機車，
    途經彰化縣彰化市○○街19號南郭國小大門旁，適見乙○○
    在路旁欲打開車牌號碼Y3—0115號自用小客車車門上車之際
    ，隨即趁乙○○不及防備之際，推由甲○○下車徒手搶奪乙○○手中所有之黑色皮包1 個（內有現金約400 元、國民身
    分證、國民健保卡、汽車駕照、中國信託金融卡、臺北富邦
    銀行信用卡、美國運通銀行信用卡、諾基亞廠牌行動電話1
    支、隨身碟1 支、支票12張、郵局存摺1 本），得手後隨即
    由游建成騎乘前揭機車搭載甲○○逃匿，因游建成、甲○○
    誤以皮包內並無現金，隨即將前揭物品丟棄置在彰化縣長春
    村南方一巷南方高分16號電線桿前面樹林內，而前開竊得之
    機車，則推入位於彰化縣員林鎮○○路○段381 巷37號前之
    排水溝內。嗣經警調閱路口監視器畫面後，循線查獲上情。
二、案經彰化縣警察局彰化分局報請臺灣彰化地方法院檢察署檢
    察官偵查起訴。
    理  由
一、本案被告甲○○所犯係死刑、無期徒刑、最輕本刑為3 年以
    上有期徒刑以外之罪，其於準備程序就前揭被訴事實為有罪
    之陳述，經受命法官告知簡式審判程序之旨，並聽取其與公
    訴人之意見後，本院認無不得或不宜改依簡式審判程序進行
    之處，爰依刑事訴訟法第273 條之1 第1 項、第284 條之1
    ，裁定本案由受命法官獨任進行簡式審判程序，合先敘明。
二、訊據被告對其於上揭時、地，與共犯游建成共同為竊盜、搶
    奪之事實，均坦承不諱（參見本院97年1 月21日審判筆錄）
    ，核與共犯游建成於警詢中證述；證人即被害人丙○○、乙○○、證人蕭嘉銘、游崴筌、游創安分別於警詢中之陳述之
    情節相符（參見彰化縣警察局彰化分局彰警分偵字第096001
    3567號警卷第1 頁至第3 頁、第14頁至第19頁、第26頁至第
    30頁、第36頁至第40頁），並有失車記錄、贓物認領保管單
    、車籍查詢基本資料各1 紙、監視器翻拍照片共計7 張、現
    場照片8 張（同上警卷第22頁至第23頁、第32頁、第34頁、
    第43頁至第45頁、第46頁至第49頁）附卷可佐，核屬相符，
    足認被告上開自白，確與事實相符，本案事證明確，被告犯
    行堪以認定。
三、核被告於犯罪事實欄一(一)所示部分，係犯刑法第320 條第1
    項之普通竊盜既遂罪；另於犯罪事實欄一(二)所示部分，係犯
    刑法第325 條第1 項之普通搶奪既遂罪。按刑法上竊盜罪既
    遂未遂區分之標準，係採權力支配說，即行為人將竊盜之客
    體，移入一己實力支配之下者為既遂，若著手於竊盜，而尚
    未脫離他人之持有，或未移入一己實力支配之下者，則為未
    遂。被告就前揭犯罪事實欄一(一)部分，已將竊盜之客體移入
    一己實力支配之下，已如前述，應屬竊盜既遂。被告甲○○
    、同案被告游建成間，就上揭犯行，有犯意聯絡及行為分擔
    ，均為共同正犯。被告所犯上開2 罪，犯意各別，行為互異
    ，應分論併罰。另查，被告曾於94年間因連續施用第1 級毒
    品案件，經本院以94年度訴字第2013號刑事判決判處有期徒
    刑9 月確定，並於96年1 月1 日因縮刑期滿執行完畢等情，
    此有臺灣高等法院被告前案紀錄表、臺灣彰化地方法院檢察
    署刑案資料查註紀錄表各1 份存卷可考，其於5 年內故意再
    犯本案有期徒刑以上之2 罪，應依刑法第47條第1 項之規定
    ，均論以累犯，並各加重其刑。爰審酌被告正值青壯年，貪
    慾圖利，不思以合法正當途徑賺取所得，竟以竊盜他人機車
    ，再為搶奪之手段，搶奪他人財物，影響社會治安甚巨惡性
    重大，雖其後坦承犯行、態度尚稱良好，惟迄今均未賠償前
    揭被害人所受損害等一切情狀，各量處如主文所示之刑，並
    定其應執行之刑。又被告上揭所為之犯罪時間，均係在96年
    4 月24日以後所犯，核與中華民國96年罪犯減刑條例第2 條
    第1 項之應減刑規定不符，自均不應予減輕其刑。至未扣案
    之機車鑰匙1 把，係同案被告游建成所有供其等共同犯罪事
    實欄一(一)所示行竊時所用之物，業與前揭行竊得手之機車共
    同丟棄於彰化縣員林鎮○○路○段381 巷37號前之排水溝內
    等情，業據被告於本院審理中供明在卷，衡情當已滅失，爰
    不併予宣告沒收，均附此敘明。
據上論斷，應依刑事訴訟法第273 條之1 第1 項、第299 條第1
項前段，刑法第28條、第320 條第1 項、第325 條第1 項、第51
條第5 款，刑法施行法第1 條之1 第1 項、第2 條前段，判決如
主文。
本案經檢察官吳曉婷到庭執行職務。
中    華    民    國    97    年    1     月    31    日
                  刑事第八庭      法  官  唐中興
以上正本證明與原本無異。
如不服本判決，應於判決送達後10日內，向本院提出上訴書狀，
上訴書狀應「敘述具體上訴理由」，並按他造當事人之人數附繕
本。「切勿逕送上級法院」。
告訴人或被害人對於判決如有不服具備理由請求檢察官上訴者，
其上訴期間之計算係以檢察官收受判決正本之日期為準。
中    華    民    國    97    年    1     月    31    日
                                  書記官  吳政
【附錄本案論罪科刑法條全文】
中華民國刑法第320條
意圖為自己或第3 人不法之所有，而竊取他人之動產者，為竊盜
罪，處5年以下有期徒刑、拘役或5 百元以下罰金。
意圖為自己或第3 人不法之利益，而竊佔他人之不動產者，依前
項之規定處斷。
前二項之未遂犯罰之。
中華民國刑法第325條
意圖為自己或第3 人不法之所有，而搶奪他人之動產者，處6 月
以上5年以下有期徒刑。
因而致人於死者，處無期徒刑或7 年以上有期徒刑，致重傷者，
處3年以上10年以下有期徒刑。
第1項之未遂犯罰之。


司法院資訊處製作；財團法人民間司法改革基金會備份。
